【裁判字號】    99,監,91
【裁判日期】    990406
【裁判案由】    許可監護人行為
【裁判全文】
臺灣臺中地方法院民事裁定                99年度監字第91號
聲  請  人  乙○○
上列聲請人聲請許可監護人行為事件，本院裁定如下：
  主  文
准許聲請人變賣受監護人丙○○○所有坐落於臺中縣豐原市○○
○段四六八地號土地，及該土地上同段二二八建號建物（門牌號
碼為臺中縣豐原市○○路四五０巷九十八弄十七號）。
變賣所得價金應存入受監護人丙○○○於中華郵政股份有限公司
潭子頭家厝郵局第00000000000000號帳戶內。
聲請程序費用由聲請人負擔。
  理  由
一、聲請意旨略以：受監護人丙○○○為聲請人之母，其於民國
    八十九年間因二度中風接受手術，術後即呈植物人狀態，前
    經鈞院以九十八年度禁字第四七二號裁定宣告為受監護宣告
    之人，並選定聲請人為受監護人丙○○○之監護人，指定聲
    請人二姐甲○○為會同開具財產清冊之人。因受監護人丙○
    ○○之配偶、長女均已死亡，其餘三名女兒出嫁多年，彼等
    收支亦僅能勉持，故丙○○○每月新台幣（下同）二萬七千
    元之安養費用及其他雜費，均由獨子即聲請人負擔，然自聲
    請人之配偶廖桂君自九十七年十月間失業後，聲請人每月平
    均三萬五千至四萬元之收入，實難維持一家四口開銷及受監
    護人丙○○○之安養費用。是為支付受監護人丙○○○之照
    顧費用，聲請人在徵得聲請人二姐甲○○、三姐張靜潔及四
    姐張麗香之同意後，爰聲請准聲請人處分受監護人丙○○○
    所有坐落於臺中縣豐原市○○○段四六八地號土地，及該土
    地上同段二二八建號建物（門牌號碼為臺中縣豐原市○○路
    四五０巷九十八弄十七號）（下稱系爭房地）等語。
二、按監護人對於受監護人之財產，非為受監護人之利益，不得
    使用、代為或同意處分。監護人為下列行為，非經法院許可
    ，不生效力：一、代理受監護人購置或處分不動產。二、代
    理受監護人，就供其居住之建築物或其基地出租、供他人使
    用或終止租賃。監護人不得以受監護人之財產為投資。但購
    買公債、國庫券、中央銀行儲蓄券、金融債券、可轉讓定期
    存單、金融機構承兌匯票或保證商業本票，不在此限，民法
    第一千一百零一條定有明文。該條規定，依民法第一千一百
    十三條規定，準用於成年人之監護。
三、經查，聲請人主張受監護人丙○○○為其母，前經本院以九
    十八年度禁字第四七二號裁定宣告為受監護宣告之人，並選
    定聲請人為受監護人丙○○○之監護人，指定聲請人二姐甲
    ○○為會同開具財產清冊之人；另受監護人丙○○○名下不
    動產有坐落於臺中縣豐原市○○○段四六八地號土地，及該
    土地上同段二二八建號建物（門牌號碼為臺中縣豐原市○○
    路四五０巷九十八弄十七號）等事實，除據其提出前揭聲請
    監護宣告事件裁定、裁定確定證明書、全國財產稅總歸戶財
    產查詢清單（以上均影本）、戶籍謄本、土地登記謄本、建
    物登記謄本、受監護宣告人財產清冊、財產清冊切結書等證
    物為證，並經本院調取本院九十八年度禁字第四七二號卷宗
    核閱無誤，自堪信為真實。其次，受監護人丙○○○名下財
    產，除二筆房地外，並無現金，僅有郵局存款七百七十七元
    ，有上開全國財產稅總歸戶財產查詢清單影本、受監護宣告
    人財產清冊、財產清冊切結書各乙份為證，足見受監護人丙
    ○○○之財產，除上開不動產外，並無其他足夠之養護費用
    可供支用。再者，關係人即會同開具財產清冊之人甲○○亦
    到庭同意處分系爭房地（本院九十九年三月二十三日訊問筆
    錄參照）；又受監護人丙○○○之親屬張靜潔、張麗香、甲
    ○○及聲請人於九十九年三月二十七日曾召開會議，同意出
    售系爭房地，亦有親屬會議紀錄在卷可憑。此外，聲請人為
    受監護人之監護人，有關受監護人之醫療、照顧費用皆由聲
    請人協助處理，受監護人目前每月照顧養護費用除安養費用
    二萬七千元外尚有其他雜費，均由聲請人支付，亦據聲請人
    陳明，因受監護人目前仍需就醫治療；且觀之聲請人九十七
    年之薪資給付總額為五十萬一千六百五十六元，平均每月薪
    資約為四萬元，除受監護人之照顧養護費用外，尚需負擔配
    偶及二名子女之家庭生活費用，故將該土地處分，支付受監
    護人每月之醫療、照顧養護費用，應屬為受監護人之利益，
    故有處分受監護人如主文所示不動產，以所得價款支付受監
    護人醫療或照護費用之必要。綜上，本件聲請核與法無不合
    ，應予准許。
四、末查為保護、增進受監護人之利益，及有利於監督計，變賣
    受監護人丙○○○名下之不動產所得之價金應存入受監護人
    丙○○○名下之中華郵政股份有限公司潭子頭家厝郵局第
    00000000000000號帳戶內，附此敘明。
五、依非訟事件法第二十一條第一項前段，裁定如主文。
中    華    民    國    99    年    4     月    6     日
                  家事法庭    法  官  楊熾光
以上正本係照原本作成。
如對本裁定抗告須於裁定送達後十日內向本院提出抗告狀。
中    華    民    國    99    年    4     月    6     日
                              書記官  郭麗娟

司法院資訊處製作；財團法人民間司法改革基金會備份。
